臺灣高雄地方法院民事判決
111年度雄簡字第828號
原      告  許恒綜  
訴訟代理人  張介鈞律師
            張鈞棟律師
被      告  康雨勤  


上列當事人間請求損害賠償事件，於民國111年5月31日言詞辯論
終結，本院判決如下：
    主      文
被告應給付原告新臺幣參拾萬玖仟捌佰玖拾元，及自民國一一一
年三月二十一日起至清償日止，按年息百分之五計算之利息。
訴訟費用新臺幣參仟參佰壹拾由被告負擔。
本判決得假執行。但被告以新臺幣參拾萬玖仟捌佰玖拾元為原告
供擔保後，得免為假執行。
　事實及理由
一、本件被告經合法通知，未於言詞辯論期日到場，核無民事訴
　　訟法第386 條所列各款情事，爰依原告之聲請，由其一造辯
　　論而為判決。　
二、原告起訴主張：被告於民國110年6月30日與原告協議承租原
    告自有地址為高雄市○○區○○○路00巷0號房屋1樓店面（2樓以
    上為原告之工作辦公室），做為網路線上麵包烘培教學之用
    （下稱系爭店面）。兩造原先協議租賃期間從110年7月10日
    起至111年7月10日止，每月租金新臺幣（下同）12,000元，
    押金2個月，電費按原裝設電錶一度電5元計費，水費則是實
    際使用量再議。協議當日被告央求原告先暫收押金一個月押
    金即12,000元，剩餘押金12,000元將連同第一個月房租共24
    ,000元，將於110年7月10日當天一併給付，原告同意並將上
    述内容詳載於租賃契約中（下稱系爭租賃契約），以做憑據
    。又因被告表示，前開租約要交予其父親確認無誤後，始行
    用印，故而原告將其中一份租約交予被告攜回，請其確認完
    畢後，用印交回，然迄今被告均未將租約用印交還原告。嗣
    於雙方達成口頭租約協議後，被告預計運進之烘焙設備體積
    過大而與原告協商。原告秉持良善租賃關係之互助精神，原
    告同意無償讓被告拆除原隔間牆、木纖門及汰換後方逃生門
    原有板材，並同時約定拆除部分之善後，包含換新板材、補
    土、油漆等，自應由被告負責復原回狀。隨後於110年7月20
    日進駐多名工作人員，被告並未全程陪同監督工作人員之安
    裝，也未經出租人即原告允許，任由工作人員裝設不符原租
    屋用途之配電管線，還令廠商自行與原告商議變更管路事宜
    ，原告一再強調不容破壞房屋結構及鑽掘外牆，事後發現被
    告強求工作人員將牆鑽孔並企圖對原告隱瞞事實。於110年7
    月21日凌晨5時許，原告因聽見抽水馬達運轉下樓查看，驚
    見安裝之儲水塔水閥被告未將其關閉，徹夜漏水，水量已滿
    溢約莫3公分高。同日又發現110年7月20日被告請工人來施
    工裝設冷氣敲鑿原窗新製玻璃、毀斷原化糞管、更改電路而
    使原告所屬二樓以上樓層停電，公司人事業務停滯無法工作
    逾3小時。被告也未通知原告修復施工時間，令施工人員自
    行與原告聯絡後進駐施工，使得原告未先準備便遭斷水4小
    時。自設備遷入後，原告無一刻安寧，施工嘈雜、垃圾菸蒂
    •隨地亂丟造成髒亂、生活用水用電皆受到莫大影響，而原
    先所約定110年7月20日後租屋處之水電費用被告迄今未付分
    文，且亦有積欠9月20日至原告10月12日寄發存證信函終止
    租約期間未付之租金。於110年9月4日原告發現被告莫名將
    店面所有物品搬遷，又帶走一樓大門的3把鑰匙、原告私章
    、鐵捲門及門前遙控器各乙組未歸還，原系爭店面擺設日立
    液晶電錶不翼而飛，另如前述，被告擅自施工導致系爭店面
    仿木地板整夜淹水、用電管線變更、落水管破裂、輕隔間牆
    泡水、結構外牆鑽孔毀損、窗戶玻璃挖破、内外牆面受鋼釘
    損毁、拆除之隔間牆、木纖門及汰換後方逃生門的板材皆未
    回復原狀，原告已多次向被告催告，至今未獲被告之回復，
    若原告不自行善後排除侵害根本無法繼續正常使用、收益，
    亦無法承租給下一任租客，原告只得自行修繕房屋。原告所
    受之損害分述如下：㈠被告遺失原告交付之系爭租屋之一樓
    大門的鑰匙3枚、鐵捲門及門前遙控器各乙組，基於安全住
    居考量，從而更換門禁電鎖、鋁門鎖、鐵門鎖等，合計17,4
    00元【計算式：8,000+9,400=17,400】。㈡水電工程修繕部
    分，如房屋電源管路拆除、查線、復原（縱然被告僅更改1
    樓系爭店面之線路，然該房屋電路系統具有一體性，被告擅
    自更動部分而導致2、3樓原告日常用電時常跳電、停電，不
    堪使用，是2、3樓之電路修繕損失自應由被告承擔）、1樓
    防火巷汙排管道修繕、系爭店面耐磨塑膠地板拆除清潔、安
    裝，合計90,000元。㈢因被告擅自更改電路，新電源供應不
    穩定導致架設於房屋周邊之防盜監視器燒壞毁損，合計34,2
    30元。㈣外牆填補、防水施工、室内舊漆加強防水、壁癌處
    理、油煙處理、系爭店面重新粉刷等，合計107,000元。㈤隔
    間牆及木門拆除新做，共計56,700元。㈥雨遮帆布更換10,00
    0元。㈦積欠110年9月20日至110年10月10日之租金，共計20
    日，共8,000元。㈧ 積欠之電費：110年6月至8月之電費5,32
    1元；110年8月至10月之電費5,239元，合計10,560元。共計
    ：17,400+90,000+34,230+107,000+56,700+10,000+8,000+1
    0,560=333,890。另被告於承租系爭房屋時交付之押租保證
    金24,000元，於金額計算上應予以扣除。是本件原告依法請
    求被告賠償之總金額為309,890元。【計算式：333,890-24,
    000=309,890】。爰依民法第432條第1項、第2項、第438條
    、第179條、第226條、第227條第1項及租賃契約法律關係提
    起本件訴訟等語，並聲明如主文第一項所示。
三、被告未於言詞辯論期日到場，亦未提出書狀作任何聲明或陳
　　述。
四、本院得心證之理由：
　　原告主張之事實，業據其提出系爭房屋建物所有權狀、系爭
    租約之房屋租賃契約書、存證信函、照片、估價單、報價單
    、報價明細及電費繳費收據等件影本為證，又被告已於相當
    時期受合法之通知，而於言詞辯論期日不到場，亦未提出準
    備書狀作任何聲明或陳述以供本院審酌，經本院調查結果，
    是堪認原告之主張為真實。　　　　
五、從而，原告依租賃契約法律等關係，請求被告給付309,890
    元，及自111 年3 月21日（即起訴狀繕本送達翌日）起至清
    償日止，按週年利率5 ％計算之利息，為有理由，應予准許
    。
六、本件事證已臻明確，兩造其餘攻擊防禦方法核與判決結果不
    生影響，爰不一一論述，附此敘明。
七、本件係就民事訴訟法第427 條第1 項訴訟適用簡易程序所為
    被告敗訴之判決，爰依同法第389 條第1 項第3 款之規定，
    應職權宣告假執行。另依民事訴訟法第436 條第2 項準用第
    392 條第2 項，依職權為被告預供擔保，得免為假執行之宣
    告。
八、結論：原告之訴為有理由，依民事訴訟法第436條第2項、第
    385條第1項、第78條、第389條第1項第3款、第392條第2項
    ，判決如主文。
中　　華　　民　　國　　111 　年　　6 　　月　　17　　日
                    高雄簡易庭　法　官  張茹棻
以上正本係照原本作成。
如不服本判決，應於送達後20日內，向本院提出上訴狀並表明上
訴理由，如於本判決宣示後送達前提起上訴者，應於判決送達後
20日內補提上訴理由書（須附繕本）。
中　　華　　民　　國　　111 　年　　6 　　月　　17　　日
                                書記官  黃振祐